【裁判字號】    95,上易,755
【裁判日期】    950810
【裁判案由】    竊盜
【裁判全文】
臺灣高等法院刑事判決                 95年度上易字第755號
    上  訴  人
    即  被  告  乙○○
上列上訴人因竊盜案件，不服臺灣板橋地方法院94年度易字第13
87號，中華民國95年3月9日第一審判決（起訴案號：臺灣板橋地
方法院檢察署94年度偵字第17069號 及臺灣臺北地方法院檢察署
移送併辦該署94年度偵字第7711號），提起上訴，本院判決如下
：
    主  文
上訴駁回。
    事  實
一、乙○○有多次違反麻醉藥品管理條例案件等前科，又於民國
    84年間因違反上開條例案件， 經原審於同年6月29日以84年
    度易字第2886號判處有期徒刑7月，於同年8月7日確定， 又
    於同年間因違反肅清煙毒條例案件， 經原審於85年1月29日
    以84年度訴字第2323號判處有期徒刑3年4月，於85年3月7日
    確定，2案更定其刑為有期徒刑3年9月， 另於84年間因竊盜
    案件， 經原審於85年10月1日以84年度訴字第2775號判處有
    期徒刑1年2月，於85年12月30日撤回本院85年上訴字第5476
    號確定，接續前案執行，於86年10月17日縮短刑期假釋，前
    開假釋因故經撤銷，執行殘刑， 於90年8月13日縮短刑期執
    行期滿，復於92年間因竊盜案件， 經原審於92年4月30日以
    92年度易字第1240號判處有期徒刑4月， 於92年6月2日確定
    ，繼於92年間因違反毒品危害防制條例案件，經臺灣桃園地
    方法院於92年4月8日以92年訴字第354號判處有期徒刑9月，
    於92年10月14日確定，後2案更定其刑為有期徒刑1年，於93
    年9月7日縮短刑期執行期滿，再於94年間因竊盜案件，經原
    審於94年2月24日以94年度簡字第763號判處有期徒刑4月 ，
    於94年4月29日確定，現於臺灣臺北監獄臺北分監執行中 。
    詎其不思悛悔，竟基於為自己不法所有意圖之概括犯意：
  (一)其與陳三鴻（由原審另案審理）共同基於上開犯意之聯絡，
    攜帶其等所有客觀上足供兇器使用之鐵剪2支、腳釘5支、鐵
    撬1支等，由陳三鴻駕駛車牌號碼K7-4778號自用小貨車，於
    94年4月13日晚間7時許， 至臺北縣新店市○○○路第7公墓
    ，竊得他人所有靈骨塔不鏽鋼鐵門8面；又於同月27日下午1
    時許，在臺北縣新店市○○路上，竊得臺北縣新店市○○○
    ○路燈電線長500公尺許；繼於同月30日下午1時30分許，在
    臺北縣新店市○○路旁，竊得臺北縣新店市○○○○路燈電
    線約400公尺許，於駕駛前開車輛離去時， 為該里里長詹松
    達發覺報警處理，詹松達並駕車追逐，迨該日下午2時許 ，
    在臺北縣新店市○○路、金興路口，由詹松達以渠所駕車輛
    車輛攔阻陳三鴻所駕自用小貨車，適警方趕至，當場逮捕陳
    三鴻，並扣得前揭鐵剪、腳釘、鐵撬，乙○○則趁機逃離現
    場；
  (二)其復與鄭文清（由原審另案審理）共同基於上開犯意之聯絡
    ，於同年10月5日下午3時25分許，在臺北縣三峽鎮○○路36
    7號旁之空地，徒手竊取丙○○○所有之H型鋼鐵1支（ 價值
    新臺幣500元）得手後，騎乘車牌號碼UTR-895號機車逃逸，
    旋於同日下午3時45分許， 在三峽鎮○○路○段383號前為警
    查獲，並扣得上開鋼鐵1支。
二、案經臺北縣政府警察局三峽分局報請臺灣板橋地方法院檢察
    署檢察官偵查起訴，及臺北縣政府警察局新店分局報請臺灣
    臺北地方法院檢察署檢察官偵查後併案審理。
    理  由
一、被告經合法傳喚，未於審判期日到庭陳述，惟查上揭事實，
    業據被告於原審坦供不諱，核與被查獲人陳三鴻、鄭文清警
    詢暨偵查中之供述、被害人丙○○○警詢中之指述、證人即
    臺北縣新店市公所建設課員工甲○○、證人詹松達警詢中之
    證述等均相符合，又有附卷之查獲照片、扣押物品目錄表、
    贓物認領保管單可稽。另扣案之鐵剪、腳釘、鐵撬之主要材
    質均為鐵製品，有照片在卷得佐，其材質堅硬，足以傷害人
    之生命、身體，是可謂兇器無誤。綜上所見，本案事證業臻
    明確，被告犯行堪以認定，應依法論科。
二、法律之適用比較：修正後刑法第2條第1項規定：「行為後法
    律有變更者，適用行為時之法律。但行為後之法律有利於行
    為人者，適用最有利於行為人之法律」。被告行為後，刑法
    第56條業於民國94年1月7日修正公布，並於95年7月1日施行
    ，其中刑法第56條連續犯之規定，業已刪除，則被告之犯行
    ，因行為後新法業已刪除連續犯之規定，此刪除雖非犯罪構
    成要件之變更，但顯已影響行為人刑罰之法律效果，自屬法
    律有變更，依新法第2條第1項規定，比較新、舊法結果，仍
    應適用較有利於被告之行為時法律即舊法論以連續犯（最高
    法院95年第8次刑事庭會議決議參照）。
三、核被告所為事實欄(一)之犯行， 係犯刑法第321條第1項第3款
    之攜帶兇器竊盜罪；所為事實欄(二)之犯行， 係犯同法第320
    條第1項之普通竊盜罪。 其分別與陳三鴻、鄭文清實施前開
    竊盜行為，互有犯意聯絡，並各有行為分擔，是均屬共同正
    犯。其先後數次竊盜犯行，時間緊接，所犯係基本構成要件
    相同之罪，顯係出於概括犯意而為，為連續犯，應依同法第
    56條之規定，論以情節較重之攜帶兇器竊盜罪處斷，並加重
    其刑。臺灣台北地方法院檢察署檢察官移送該署94年度偵字
    第7711號就犯罪事實欄(一)之事實併案審理，經查併案部分與
    起訴書所載被告犯罪事實即如犯罪事實欄(二)所載，具有連續
    犯之裁判上一罪關係，為起訴效力所及，本院自得併為審理
    。又查被告前於84年間因違反上開條例案件，經原審於同年
    6月29日以84年度易字第2886號判處有期徒刑7月， 於同年8
    月7日確定，又於同年間因違反肅清煙毒條例案件， 經原審
    於85年1月29日以84年度訴字第2323號 判處有期徒刑3年4月
    ，於85年3月7日確定，2案更定其刑為有期徒刑3年9月， 另
    於84年間因竊盜案件， 經原審於85年10月1日以84年度訴字
    第2775號判處有期徒刑1年2月，於85年12月30日撤回本院85
    年上訴字第5476號確定，接續前案執行，於86年10月17日縮
    短刑期假釋，前開假釋因故經撤銷，執行殘刑， 於90年8月
    13日縮短刑期執行期滿，復於92年間因竊盜案件，經原審於
    92年4月30日以92年度易字第1240號判處有期徒刑4月，於92
    年6月2日確定，繼於92年間因違反毒品危害防制條例案件，
    經臺灣桃園地方法院於92年4月8日以92年訴字第354號 判處
    有期徒刑9月，於92年10月14日確定，後2案更定其刑為有期
    徒刑壹年，於93年9月7日縮短刑期執行期滿，有本院被告前
    案紀錄表一份在卷可按，其於有期徒執行完畢後， 5年之內
    再犯本件有期徒刑以上之罪，係屬累犯，應依同法第47條之
    規定，遞加重其刑。
四、按依修正後刑法第2條第1項規定，係以適用行為時法為原則
    ，因此原判決雖未及比較適用，然上訴本院後，經比較新舊
    法，行為後之法律並非較有利於行為人，仍應適用行為時舊
    法，則原判決適用行為時法即無不當，自不構成撤銷之事由
    。原審因認被告罪證明確，引用修正前刑法第28條、第56條
    、第321條第1項第3款、第47條、 第38條第1項第2款之規定
    。並審酌被告身體健全，卻不謀正道，以謀生計，竟實施本
    案犯行，造成被害人財物損失，另盱衡其犯罪動機、目的、
    手段、所生治安危害、犯罪後態度等一切情狀，量處有期徒
    刑十月，以資懲儆。對於扣案之鐵剪2支、腳釘5支、 鐵撬1
    支，認係被告與陳三鴻所共有，並供其等實施犯罪事實欄(一)
    所述竊盜犯行所用等事實，已據被告坦認在卷，並有陳三鴻
    警詢之供述可憑，並依修正前刑法第38條第1項第2款之規定
    ，予以宣告沒收。核其認事用法並無不合，量刑亦稱妥適，
    上訴人即被告未提理由上訴，本院認原審判決認事用法並無
    不合，其上訴並無理由，應予駁回。
五、被告經合法傳喚，無正當理由未到庭，爰不待其陳述，逕行
    判決。
據上論斷，應依刑事訴訟法第368條、第371條，判決如主文。
本案經檢察官周志榮到庭執行職務。
中    華    民    國    95    年    8     月    10    日
                  刑事第４庭    審判長法  官  蔡秀雄
                                      法  官  黃金富
                                      法  官  周煙平
以上正本證明與原本無異。
不得上訴。
                                      書記官  蕭麗珍
中    華    民    國    95    年    8     月    15    日
附錄本案論罪科刑法條
刑法第321條
犯竊盜罪而有左列情形之一者，處 6 月以上、 5 年以下有期徒
刑：
一  於夜間侵入住宅或有人居住之建築物、船艦或隱匿其內而犯
    之者。
二  毀越門扇、牆垣或其他安全設備而犯之者。
三  攜帶兇器而犯之者。
四  結夥三人以上而犯之者。
五  乘火災、水災或其他災害之際而犯之者。
六  在車站或埠頭而犯之者。
前項之未遂犯罰之。


司法院資訊處製作；財團法人民間司法改革基金會備份。
